臺灣高等法院刑事判決　　　　　　　 94年度交上易字第283號
上　訴　人　臺灣臺北地方法院檢察署檢察官
被　　　告　甲○○
上列上訴人因被告公共危險案件，不服臺灣臺北地方法院94年度
交易字第 367號，中華民國九十四年十月十四日第一審判決（聲
請簡易判決處刑案號：臺灣臺北地方法院檢察署94年度偵字第99
05號，經原審認為不宜以簡易判決處刑，改依通常程序審理），
提起上訴，本院判決如下：
    主  文
上訴駁回。
    事  實
一、甲○○明知汽車駕駛人服用酒類後不能安全駕駛動力交通工
    具者，不得駕車。民國九十四年五月二十六日晚上九時許甲
    ○○在其任職之臺北市○○區○○路三０九號公司內，與同
    事一同飲酒後，明知已飲酒過量，注意力、控制力及反應能
    力均已減退，已達不能安全駕駛動力交通工具之狀態，仍於
    同日晚上十一時許，駕駛車牌號碼九Ｃ－三八一０號自用小
    客車返家。旋於同日晚上十一時三十六分許，在臺北市○○
    區○段松德路口為警攔檢查獲；警方對其施以呼氣酒精濃度
    測試結果，呼氣中所含酒精濃度高達每公升０‧六毫克，始
    知上情。
二、案經臺北市政府警察局信義分局報請臺灣臺北地方法院檢察
    署檢察官偵查後聲請簡易判決處刑，由原審改依通常程序審
    理。
    理  由
一、被告甲○○所犯係死刑、無期徒刑、最輕本刑為三年以上有
    期徒刑以外之罪，其於本院審理時就被訴事實為有罪之陳述
    ，經審判長告知簡式審判程序之旨，公訴人及被告對於本案
    改依簡式審判程序審理亦均表示無意見後，本院裁定本案進
    行簡式審判程序，合先敘明。
二、前揭事實，業據被告甲○○於偵、審中坦白承認（見偵字
    9905號卷第七、二二頁，交易字卷第九、十頁，本院卷第十
    四頁），並有測試觀察記錄表、呼氣酒精濃度測試結果單及
    臺北市政府警察局舉發違反道路交通管理事件通知單各一件
    附卷可稽（見偵字第9905號卷第十一、十二頁），被告之自
    白核與事實相符，自屬可信。
三、按刑法第一百八十五條之三所規定「不能安全駕駛動力交通
    工具」之情狀，應依客觀事實認定之。而飲酒後酒精會使人
    類自主神經系統產生亢奮與認知功能暫時性缺損，酒後駕車
    之駕駛人對於移動景物之追蹤能力、視力於強光照射後之恢
    復能力、監視四周之注意力等，較遜於正常狀態，然人體對
    於酒精濃度之承受度，每因個人體質差別而有異。依行政院
    國軍退除役官兵輔導委員會臺北榮民總醫院八十八年八月五
    日北總內字第二六八六八號函附之附件一、二內容所示研究
    結果，酒精對人體影響程度若依血液中酒精濃度為判斷標準
    ，人體血液中酒精濃度，經測試數值達每公合一００毫克（
    即一００ｍｇ／ｄＬ，換算呼氣中酒精濃度約每公升０．五
    毫克）時，則可能產生反應變慢、感覺減低而影響駕駛能力
    之現象。查本案被告於前揭時、地經警攔檢進行酒測結果，
    其呼氣中酒精濃度已高達每公升０‧六毫克；參酌前揭醫學
    上說明及上揭全部事證，自足認被告獲案時已達到不能安全
    駕駛之程度無疑，被告犯行堪以認定。
四、核被告所為，係犯刑法第一百八十五條之三之服用酒類不能
    安全駕駛動力交通工具而駕駛之公共危險罪。原審以被告上
    述犯行罪證明確，適用刑法第一百八十五條之三、第四十二
    條第二項、第七十四條第一款之規定，並審酌被告為自用小
    客車駕駛人，在當日晚上九時許結束飲酒後，並未立即駕車
    行駛，而是先於公司內休息約二小時後，始於同日晚上十一
    時許駕車返家，尚非毫無考慮其酒後駕車對於一般用路人人
    身及財產安全所可能造成之危害；惟其此次酒後駕車之行為
    幸未肇事釀災、所生危害及犯後坦承不諱，態度尚佳等一切
    情狀，量處被告罰金一萬五千元，如易服勞役，以三百元折
    算一日；另以被告前未曾受有期徒刑以上刑之宣告，經此偵
    查及審理程序後，當能知所警惕而信無再犯之虞，認被告所
    受宣告之刑，以暫不執行為適當，併予宣告緩刑二年。本院
    經核原審判決之認事用法均無不合，量刑亦屬允當。
五、檢察官上訴意旨，略以：被告於檢察官聲請簡易判決處刑後
    ，因對有無達「飲酒至精神不濟，已不能安全駕駛動力交通
    工具」之程度仍尚有爭執，致原審認被告對於犯罪事實仍有
    爭執，應適用通常程序審理，而由原審改依通常程序審理。
    被告既有前述爭執，相較於其他同涉刑法第一百八十五條之
    三罪嫌而自始坦承犯行、並未造成任何損害之被告，其犯後
    態度自無法等同視之；甚且耗費更多的司法訴訟程序。原審
    法院對於前述自始坦承且情節與本案相類之被告，猶未為緩
    刑宣告之諭知，惟對本案被告，卻採認被告片面之陳述，即
    先休息約二小時候始駕車返家，而為緩刑之宣告。此與原審
    判決認定被告酒後之判斷力嚴重受到影響、體能與精神協調
    受損、駕駛肢體成困難增加、產生異常現象，步伐不平穩、
    言語不清、反應惡劣、記憶及判斷力受損、精神處於錯亂狀
    態之程序等情，有理論上之矛盾，本案量刑罪責並不相當云
    云。惟查，關於刑之量定，係法院得本於職權自由裁量之事
    項，倘其未有逾越法律所規定之範圍，或濫用其權限，即不
    得任意指摘為違法。經查：原審就被告所犯之罪，在量刑部
    分，詳細說明被告經結束飲酒後，未立即駕車行駛，先於公
    司內休息約二小時後，始於同日晚上十一時許駕車返家之行
    為，尚非毫無考慮其酒後駕車對於一般用路人人身及財產安
    全所可能造成之危害；另審酌被告之酒後駕車行為未肇事釀
    災、所生危害及犯後坦承不諱，態度尚佳等一切情狀，始量
    處罰金一萬五千元，經核原審判決刑之量定，並無不當。又
    原審係認被告前未曾受有期徒刑以上刑之宣告，素行良好，
    其經本次偵、審過程之教訓，今後當知警惕，信無再犯之虞
    ，乃認所宣告之刑，以暫不執行為適當，爰併諭知緩刑二年
    ，以啟自新。經核已就緩刑寬典之施予，充分說明其理由，
    於法亦無不合，原審就量刑輕重及宣告緩刑之準據均已論
    綦詳，並無明顯失出，檢察官前開上訴意旨，為無理由，應
    予駁回。
據上論斷，應依刑事訴訟法第三百六十八條，判決如主文。
本案經檢察官侯千姬到庭執行職務。
中　　華　　民　　國　　94　　年　　12　　月　　6 　　日
                  刑事第十七庭  審判長法  官  鄭 文 肅
                                      法  官  蘇 隆 惠
                                      法  官  林 瑞 斌
以上正本證明與原本無異。
不得上訴。
                                      書記官  陳 思 云
中　　華　　民　　國　　94　　年　　12　　月　　6 　　日
附錄：本案論罪科刑法條全文
刑法第一百八十五條之三：
服用毒品、麻醉藥品、酒類或其他相類之物，不能安全駕駛動力
交通工具而駕駛者，處一年以下有期徒刑、拘役或三萬元以下罰
金。
